【裁判字號】    99,交聲,84
【裁判日期】    990721
【裁判案由】    聲明異議
【裁判全文】
臺灣屏東地方法院交通事件裁定          99年度交聲字第84號
原處分機關  交通部公路總局高雄區監理所屏東監理站
異  議  人
即受處分人  甲○○
送達代收人  邱淑如
上列受處分人因違反道路交通管理處罰條例事件，對於交通部公
路總局高雄區監理所屏東監理站於民國99年2 月22日所為之處分
（原處分案號：屏監違字第裁82-V00000000號），聲明異議，本
院裁定如下：
    主  文
異議駁回。
    理  由
一、原處分意旨略以：異議人即受處分人甲○○，於民國98年10
    月21日17時5 分許，騎乘車牌號碼PAJ-733 號重型機車，因
    有支線道車不讓幹線道車先行之違規情事，為警製單舉發，
    嗣原處分機關即交通部公路總局高雄區監理所屏東監理站認
    異議人上開情形，分別違反道路交通管理處罰條例第45條第
    9 款之規定，裁處異議人罰鍰新臺幣（下同）600 元，並依
    同條例第63條第1 項規定記違規點數1 點等語。
二、聲明異議意旨詳如附件聲明異議狀所載。
三、按汽車駕駛人，爭道行駛有支線道車不讓幹線道車先行者，
    處600 元以上1,800 元以下罰鍰，並記違規點數1 點，道路
    交通管理處罰條例第45條第9 款前段、第63條第1 項第1 款
    分別定有明文。次按行至無號誌或號誌故障而無交通指揮人
    員指揮之交岔路口，支線道車應暫停讓幹線道車先行。又交
    岔路口未達設置行車管制號誌之標準，得於幹道設置閃光黃
    燈，於支道設置閃光紅燈，道路交通安全規則第102 條第1
    項第2 款前段、道路交通標誌標線號誌設置規則第229 條第
    4 款第2 目亦分別訂有明文。經查：
（一）異議人於上揭時、地騎乘重型機車行經上開交岔路口與謝
      佳樺發生交通事故之情，為異議人所不爭執，復經本院向
      屏東縣政府警察局調閱相關事證核閱無誤，有該局函所附
      之道路交通事故現場圖、道路交通事故調查報告表（一）
      （二）、事故現場照片等在卷可稽（見本院卷第25、26至
      27、46至50頁），是上開事實應可認定。
（二）觀以本件肇事地點，異議人騎乘上開重型機車沿桂林路由
      西向東方向行駛，其行向之燈號為閃光紅燈; 另謝佳樺駕
      駛自用小客車沿重慶路由南向北行駛，其行向為閃光黃燈
      ，有屏東縣政府警察局道路交通事故初步分析研判表在卷
      可考（見本院卷第23頁）。是依上開規定可知，異議人之
      車輛行向為支線道，謝佳樺之車輛行向為幹線道，該路權
      歸屬係在謝佳樺一方。
（三）再參以異議人於警詢時自承：伊要通過路口時，有看到對
      方尚在5 、6 公尺之距離，伊認為可安全通過，故繼續往
      前等語（見本院卷第32頁）。是異議人既以在尚未通過前
      開交岔路口前已見異議人之自用小客車，則按諸上開規定
      ，行駛於支線道之異議人自應先行暫停，禮讓行駛於幹線
      道之謝佳樺車，然異議人竟逕自駛入該交岔路口，異議人
      顯有爭道行駛，支線道車不讓幹線道車先行之違規事實，
      堪已認定。
四、異議人雖辯稱：警方處理此種事件不可倒果為因，因為發生
    車禍，因而逕認違規所致，且舉發員警僅以常識判斷，缺發
    科學數據證明云云。惟舉發員警為本件舉發係依據各該當事
    人之供述、肇事現場照片、肇事現場圖、經驗法則、論理法
    則等相關跡證綜合判定所得，尚非無據，且遍查全案卷證，
    亦無證據證明舉發員警有何偽造、變造證據，且舉發員警與
    異議人間亦素味平生，並無怨隙，衡情無誣指異議人有本件
    交通違規之可能，是異議人所辯，洵屬無據。
五、綜上所陳，異議人確有支線道車不讓幹線道車先行之違規情
    事，原處分機關之裁處於法尚無違誤，異議人所辯為無理由
    ，應予駁回。爰依道路交通管理處罰條例第87條第2 項、道
    路交通案件處理辦法第19條，裁定如主文。
中    華    民    國    99    年    7     月    21    日
                  交通法庭      法  官  羅森德
以上正本證明與原本無異。
如不服本裁定應於收受送達後5 日內向本院提出抗告書狀敘述抗
告之理由抗告於臺灣高等法院高雄分院。
中    華    民    國    99    年    7     月    21    日
                                書記官  盧姝伶

司法院資訊處製作；財團法人民間司法改革基金會備份。
